【裁判字號】    89,易,455
【裁判日期】    900404
【裁判案由】    違反商標法
【裁判全文】
臺灣臺南地方法院刑事判決                          八十九年度易字第四五五號
    公  訴  人  臺灣台南地方法院檢察署檢察官
    被      告  甲○○
    選任辯護人  蔡清河
右列被告因違反商標法案件，經檢察官提起公訴 (八十八年度偵字第一三七一三號)
，本院判決如左：
    主  文
甲○○連續意圖欺騙他人於同一商品，使用相同於他人註冊商標之圖樣，處有期徒刑
玖月。
扣案仿冒「ＲＯＬＥＸ」手錶成品伍拾陸支、「ＧＵＣＣＬ」手錶成品參佰支、「Ｃ
ＡＲＴＩＥＲ」手錶成品陸拾陸支、「ＯＭＥＧＡ」手錶成品壹支、「ＰＩＡＣＥＴ
」手錶成品壹支、「ＲＡＤＯ」手錶成品參支及仿冒手錶半成品壹批、製作工具小沖
床貳台、手板模機壹台。
    事  實
一、甲○○明知勞力士「ＲＯＬＥＸ」、古吉「ＧＵＣＣＬ」、卡迪亞「ＣＡＲＴＩ
    ＥＲ」、伯爵「ＰＩＡＣＥＴ」、雷達「ＲＡＤＯ」、豪雅「ＨＥＵＥＲ」、亞
    米茄「ＯＭＥＧＡ」等廠牌之外國名錶，業經瑞士勞力士錶廠股份有限公司（以
    下簡稱勞力士公司）等公司向我國經濟部智慧財產局（原中央標準局）申請商標
    註冊，已取得商標專用權，並將之用於手錶等物品上，竟基於意圖欺騙他人之概
    括犯意，未經上開公司之授權，於民國八十八年十月間起，擅自在台南縣永康市
    ○○街四二三號六樓之二租屋處，以自備之小沖床等機具，仿冒製作瑞士勞力士
    公司等公司商標之手錶半成品，並加工組裝後對外銷售販賣，嗣於八十八年十月
    十五日經台南縣警察局永康分局在上址當場查獲，並扣得仿冒瑞士勞力士錶廠等
    公司商標圖樣之「ＲＯＬＥＸ」手錶成品五十六支、「ＧＵＣＣＬ」手錶成品三
    百支、「ＣＡＲＴＩＥＲ」手錶成品六十六支、「ＯＭＥＧＡ」手錶成品一支、
    「ＰＩＡＣＥＴ」手錶成品一支、「ＲＡＤＯ」手錶成品三支及仿冒手錶半成品
    一批、製作工具小沖床二台、手板模機一台。
二、案經商標專用權人瑞士勞力士錶廠等公司訴由台南縣警察局永康分局報請台灣台
    南地方法院檢察署檢察官偵查起訴。
    理  由
一、訊據被告甲○○矢口否認有何違反商標法之犯行，辯稱：伊於八十七年十二月間
    另案被查獲違反商標法之犯行後，就改販賣檳榔未再從事鐘錶組裝工作，本件被
    警方查扣之仿冒勞力士「ＲＯＬＥＸ」等名牌鐘錶零件及成品、半成品，與八十
    七年七月間被查獲的鐘錶零組件是同一批，因為這些都是用錢向年籍不詳之「吳
    雲龍」買來的，伊貪小便宜，才留下來寄放在朋友處云云。惟查：被告於八十七
    年七月二十四日，雖曾因製作仿冒卡迪亞「ＣＡＲＴＩＥＲ」商標之手錶錶面、
    錶底而為台南市調查站查獲，並經台灣台南地方法院檢察署檢察官偵查起訴後由
    本院於八十八年九月二十日判處有期徒刑四月確定，然被告前次犯行所查獲仿冒
    卡迪亞「ＣＡＲＴＩＥＲ」商標之手錶錶面等物品，係被告於八十五年間替他人
    代工所留下之物等情，業據被告於該署八十七年度偵字第九八０七號八十七年九
    月二十二日偵訊中供認在卷，而被告於上開案件在本院八十七年易字第三三三八
    號違反商標法案件審理時，亦從未曾提出該批物品是「吳雲龍」之人所提供，此
    亦有本院八十七年易字第三三三八號審理筆錄影本一份在卷可參，顯見被告所辯
    ：本件所查獲之仿冒物品係於八十七年五、六月間向「吳雲龍」所購得，於前案
    是同一時間購買云云，尚難採信。次查，證人黃寶輝雖於檢察官偵查中證稱：伊
    於八十八年四、五月間曾至被告租屋處，該屋內就有手錶半成品云云，然證人黃
    寶輝於該署作證時亦先證稱：伊僅到過被告租屋處一次，嗣再改稱曾去七、八次
    云云，而被告於偵查中則供稱證人黃寶輝是於八十八年七、八月份才開始去伊租
    屋處等語，足見證人黃寶輝之證詞前後不一，與被告所稱亦相互矛盾，純係事後
    附和迴護被告之詞，亦難採信。再者，參酌本件扣案之物品中，不僅有多家被仿
    冒名牌手錶成品及半成品外，尚有製作仿冒手錶之機具小沖床二台與手板磨機一
    台，與前案僅查獲仿冒卡迪亞「ＣＡＲＴＩＥＲ」商標之手錶錶面等物品並不相
    同，顯見本件與本院八十七年易字第三三三八號被告甲○○違反商標法案件仿冒
    商標之情形，尚有不同，自堪認定本件是被告於該案判刑確定後，復另行起意，
    在租屋處再製作仿冒勞力士等手錶無訛。復參以被告製造仿冒勞力士等商標之手
    錶屋內，堆置大量之仿冒商標手錶成品、半成品及零組件，而屋內尚有工作檯及
    擺設製造仿冒手錶之工具小沖床二台、手板模機一台等物，此有現場照片十一紙
    在卷可稽，且由屋內放置大量之手錶成品、半成品、零組件等情形觀之，足見該
    處係使用中之組裝製造仿冒手錶之工作場所，非一般倉庫可比擬。又本件查獲之
    仿冒品有大量之成品、半成品，並非僅有零件，且數量頗鉅，其辯稱僅係貪小便
    宜不忍丟棄云云，實難令人相信。此外，復有仿冒瑞士勞力士錶廠等公司商標圖
    樣之「ＲＯＬＥＸ」手錶成品五十六支、「ＧＵＣＣＬ」手錶成品三百支、「Ｃ
    ＡＲＴＩＥＲ」手錶成品六十六支、「ＯＭＥＧＡ」手錶成品一支、「ＰＩＡＣ
    ＥＴ」手錶成品一支、「ＲＡＤＯ」手錶成品三支及仿冒手錶半成品一批、製作
    工具小沖床二台、手板模機一台扣案可資佐證，且有上開商標註冊證影本附卷足
    憑。綜上所述，參互印證，被告所辯顯係畏罪卸責之詞，不足採信，本件事證明
    確，被告犯行堪以認定。
二、核被告所為，係犯商標法第六十二條第一款之意圖欺騙他人，於同一商品使用相
    同於他人註冊商標之圖樣罪。其先後多次犯行，時間緊接，所犯又係構成要件相
    同之罪名，顯係基於概括犯意反復為之，應依連續犯論處，並加重其刑二分之一
    。爰審酌被告曾有違反商標法犯罪前科（未構成累犯），猶不知警愓悔悟，及其
    犯罪動機、教育程度、所生危害、犯後態度等一切情狀，量處如主文所示之刑，
    以資儆懲。扣案仿冒瑞士勞力士錶廠等公司商標圖樣之「ＲＯＬＥＸ」手錶成品
    五十六支、「ＧＵＣＣＬ」手錶成品三百支、「ＣＡＲＴＩＥＲ」手錶成品六十
    六支、「ＯＭＥＧＡ」手錶成品一支、「ＰＩＡＣＥＴ」手錶成品一支、「ＲＡ
    ＤＯ」手錶成品三支及仿冒手錶半成品一批，應依商標法第六十四條沒收之。另
    製作工具小沖床二台、手板模機一台為被告所有供犯罪所用之物，應依刑法第三
    十八條第一項第二款沒收之。
據上論斷，應依刑事訴訟法第二百九十九條第一項前段、商標法第六十二條第一款、
第六十四條、刑法第十一條前段、第五十六條、第三十八條第一項第二款，判決如主
文。
中      華      民      國      九十    年      四      月      四      日
                                  臺灣臺南地方法院刑事第一庭
                                      法  官  謝瑞龍
右正本證明與原本無異。
如不服本判決，應於判決送達後十日內向本院提出上訴狀( 應附繕本 )。
                                      書記官  劉岳文
中      華      民      國      九十    年      四      月      四      日
附錄本案論罪科刑法條全文：
商標法第六十二條
意圖欺騙他人，有左列情事之一者，處三年以下有期徒刑、拘役或科或併
科新臺幣二十萬元以下罰金：
一  於同一商品或類似商品，使用相同或近似於他人註冊商標之圖樣者。
二  於有關同一商品或類似商品之廣告、標帖、說明書、價目表或其他文
    書，附加相同或近似於他人註冊商標圖樣而陳列或散布者。


司法院資訊處製作；財團法人民間司法改革基金會備份。
